臺灣臺中地方法院刑事判決
111年度易字第741號
公  訴  人  臺灣臺中地方檢察署檢察官
被      告  陳方雄






上列被告因妨害自由案件，經檢察官提起公訴（111年度偵字第1
1576號），本院判決如下：
    主    文
乙○○犯侵入住宅罪，累犯，處有期徒刑參月，如易科罰金，以新
臺幣壹仟元折算壹日。扣案水果刀壹支沒收。
    犯罪事實
一、乙○○前與女友同居在臺中市○○區○○路0段000巷0號，雙方分
    手後，乙○○心情不佳，萌生返回上址自殺之念頭，竟於民國
    111年3月10日14時許，基於侵入住宅之犯意，未經臺中市○○
    區○○路0段000巷0號住戶甲○○、丁○○同意，逕行搬開該屋已
    上鎖之紗窗門進入屋內，以自備之水果刀1支，割傷自己雙
    手前臂後，再由該址後門走至隔壁7號後門前，隨後躺在地
    上，任由雙臂傷口之血液流出，而以此方式自殘。嗣經丁○○
    報警處理，為警當場逮捕，並當場扣得水果刀1支（涉嫌剝
    奪行動自由罪嫌部分，另為不起訴處分）。
二、案經甲○○、丁○○訴由臺中市政府警察局清水分局報告臺灣臺
    中地方檢察署檢察官偵查起訴。
    理    由
一、證據能力部分：
　　按被告以外之人於審判外之言詞或書面陳述，除法律有規定
    者外，不得作為證據；被告以外之人於審判外之陳述，雖不
    符合刑事訴訟法第159 條之1 至第159 條之4 之規定，但經
    當事人於審判程序同意作為證據，法院審酌該言詞陳述或書
    面陳述作成時之情況，認為適當者，亦得為證據。當事人、
    代理人或辯護人於法院調查證據時，知有第159 條第1 項不
    得為證據之情形，而未於言詞辯論終結前聲明異議者，視為
    有前項之同意，刑事訴訟法第159 條第1 項、第159 條之 5
    定有明文。查本件判決認定犯罪事實所引用之被告乙○○以外
    之人於審判外之陳述，公訴人及被告迄至言詞辯論終結前均
    未聲明異議，且經本院審酌該等證據資料製作時之情況，並
    無違法不當及證明力明顯過低之瑕疵，堪認作為證據應屬適
    當，依上開規定，均具有證據能力。至於不具供述性之非供
    述證據，並無傳聞法則之適用，該等證據既無證據證明係公
    務員違背法定程序所取得，復經本院踐行調查證據程序，且
    與本案具有關聯性，亦均有證據能力。
二、認定犯罪事實之證據及理由：
　　上揭犯罪事實，業據被告乙○○於警詢、偵查中及本院審理時
    坦承不諱（見偵卷第38至39、卷末不公開資料袋，本院卷第
    47、50頁），核與證人即告訴人甲○○、丁○○警詢指訴相符（
    見偵卷第45至47及49至50、41至43頁），並有員警職務報告
    、現場照片12張、臺中市政府警察局清水分局扣押筆錄、扣
    押物品目錄表、現場監視器翻拍照片6張、被告之光田醫療
    社團法人光田綜合醫院診斷證明書、被告就診照片2張、臺
    中市政府警察局清水分局清泉派出所受(處)理案件證明單、
    受理各類案件紀錄表、臺中市政府警察局清水分局111年4月
    11日中市警清分偵字第1110012857號函檢附臺中市政府警察
    局111年4月8日中市警鑑字第1110027666號鑑定書、刑案現
    場勘察報告(含現場照片16張)（見偵卷第33、51至59及79至
    83、63至66、67、75至77及81、85至87、91、93、95、123
    、125至127、129至144頁）、本院111年度院保字第678號扣
    押物品清單等資料在卷可稽（見本院卷第35頁），上開補強
    證據，足以擔保被告前開任意性自白之真實性，核與事實相
    符，本件事證明確，被告犯行堪以認定，應依法論科。
三、論罪科刑：
　㈠核被告所為，係犯刑法第306條第1項侵入住宅罪。　
　㈡被告前因妨害自由案件，經本院以107年度中簡字第2073號判
    決判處有期徒刑3月確定，於108年7月29日易服社會勞動改
    易科罰金執行完畢，有臺灣高等法院被告前案紀錄表在卷可
    參。被告於徒刑執行完畢後，5年之內再故意犯本件有期徒
    刑以上刑之罪，本院審酌兩案件之保護法益、罪質類型具關
    聯性及類似性，考量被告之行為確實具有惡性，難認有何依
    累犯規定加重最低本刑，會致生行為人所受之刑罰超過其所
    應負擔罪責及其人身自由因此有遭受過苛之侵害，而不符罪
    刑相當原則或牴觸比例原則之情形，顯無司法院釋字第775
    號解釋意旨所揭示不符罪刑相當原則或牴觸比例原則之情形
    ，是認仍有依刑法第47條第1項規定加重其刑之必要，爰依
    法加重本刑。　
  ㈢爰以行為人之責任為基礎，審酌被告未能控制自身行止，僅因個人情緒失控，未經居住權人之同意，擅自以強力排除告訴人已上鎖紗窗門而進入，進入後再以自備水果刀自行割傷雙手前手臂，強烈暴力雖係對自身實施，然已對於身處其中之告訴人2人造成極端驚嚇，身心蒙受巨大陰影，行為實有不當。告訴人甲○○表示：被告已是第2次闖入其住家，其曾揮手示意要被告不要進來，但見被告手上拿刀，就趕快跑出去，監視器都有拍到，刑度部分請法官依法判決，被告常常在社區鬧事，希望被告以後不要再騷擾我們生活等語（見本院卷第51頁）；告訴人丁○○表示：被告破壞家裡的門跑進來，之前被告就曾跑來家裡打伊母親，還好當時伊在家，被告當天是搭計程車來，並不像他說的開車來，伊認為被告早有預謀，雖然沒有傷害到我們，但被告拿著刀子已驚嚇到我們，讓我們每天都提心吊膽，刑度部分請法官依法判決，我們不需要被告任何賠償，只希望被告以後不要再騷擾我們的生活等語（見本院卷第51頁）。兼衡被告自述國中畢業之教育程度、幫忙扶養照顧80歲中度殘障、低收入戶母親、之前做西工、現在台肥擔任機械維修人員、每日收入新臺幣（下同）2,100元、是按日計酬、每月收入約3萬6,000元至4萬元、經濟狀況不佳等語（見本院卷第52頁），暨其犯罪動機、目的、手段、犯罪所生之危害等一切情狀，量處如主文所示之刑，並諭知易科罰金之折算標準。 
四、沒收部分：
    按供犯罪所用、犯罪預備之物或犯罪所生之物，屬於犯罪行
    為人者，得沒收之，刑法第38條第2項前段定有明文。查本
    案扣案水果刀1支（即本院111年度院保字第678號扣押物品
    清單編號1所示之物，見本卷第35頁），既為被告所有並供
    犯罪所用之物，應予宣告沒收。
據上論斷，應依刑事訴訟法第299條第1項前段，刑法第306條第1
項、第41條第1項前段、第47條第1項、第38條第2項前段，刑法
施行法第1條之1第1項，判決如主文。
本案經檢察官吳婉萍提起公訴，檢察官丙○○到庭執行職務。 
中　　華　　民　　國　　111 　年　　5 　　月　　31　　日
                  刑事第九庭    法  官  彭國能
以上正本證明與原本無異。
如不服本判決應於收受判決後20日內向本院提出上訴書狀，並應
敘述具體理由；其未敘述上訴理由者，應於上訴期間屆滿後20日
內向本院補提理由書（均須按他造當事人之人數附繕本）「切勿
逕送上級法院」。
告訴人或被害人如不服判決，應備理由具狀向檢察官請求上訴，
上訴期間之計算，以檢察官收受判決正本之日起算。
                                書記官  陳宇萱
中　　華　　民　　國　　111 　年　　5 　　月　　31　　日
附錄論罪科刑法條
中華民國刑法第306條第1項
無故侵入他人住宅、建築物或附連圍繞之土地或船艦者，處1年
以下有期徒刑、拘役或9千元以下罰金。